臺灣高等法院高雄分院刑事裁定　　　　 95年度聲再字第103號
聲請人即
受判決人　　甲○○
　　　　　　　　　　（現於臺灣高雄監獄執行中）
上列聲請人因違反槍砲彈藥刀械管制條例案件，對於本院91年度
上更(一)字第205 號中華民國91年10月8 日確定判決（原審案號：
臺灣高雄地方法院89年度重訴字第11號，起訴案號：臺灣高雄地
方法院檢察署88年度偵字第26283 號，移送併辦案號：同檢察署
89年度偵字第6464號），聲請再審，本院裁定如下：
      主      文
再審之聲請駁回。
    理  由
一、聲請再審意旨略以：(一)聲請人甲○○經臺灣高等法院高雄分
    院91年度上更(一)字第205 號刑事判決，認聲請人共同連續未
    經許可販賣手槍，判處有期徒刑15年確定在案，其中連續販
    賣槍彈之部分犯行，係以偵查期間經警借提聲請人而查獲聲
    請人藏匿擬伺機出售之槍彈，及證人即高雄市刑警大隊承辦
    警員謝清文於審訊時證稱：「…臺北的路我們不熟，不可能
    做栽槍的事…」等語；證人即高雄市刑警大隊承辦警員謝子
    源結證稱：「…槍的包裝我已忘記，我們是依被告他們引導
    去取槍出來」等語，資為率斷本件罪責之主要依據。(二)本件
    上開查獲藏匿之槍彈是否為警方栽槍，足以影響本件原確定
    判決事實認定，而另案臺灣高等法院高雄分院95年度上訴字
    第61號刑事判決理由欄七、(二)部分記載：「被告抗辯伊於羈
    押禁見期間借提至警局時有四海幫兄弟王運天等人勸伊認槍
    （即配合警方栽槍），並當場給伊安家費1 萬元等語，而證
    人王運天於本院另案亦證述：『（問：你有無當場拿1 萬元
    交給被告？）有。這1 萬元是我自己的』、『（問：你交1
    萬元給被告時警方有無看到？）有。當時警員沒有阻止』等
    語（見本院91年度上更(一)字第205 號卷第113 頁），並有卷
    附看守所89年1 月13日之收據1 紙（見原審89年度重訴字第
    11號卷第615 頁）可稽，…王運天雖表示是看被告可憐才自
    己給他1 萬元，是因警方認為不只這些槍，要伊勸被告如果
    有槍多認幾把，然查被告與王運天並不認識，為何警方借提
    被告，且被告羈押禁見中卻由王運天來勸被告多供出幾把槍
    ，實有違警方辦案之常規」等語；又同上判決理由欄記載：
    「綜上，被告於羈押禁見期間，王運天及劉建華竟無端分別
    交付1 萬元及10萬元予被告及被告父親，被告辯稱係遭警員
    找來王運天及劉建華遊說栽槍，並給予安家費一事，並非全
    無可採」。由此可證承辦員警謝清文證述：「不可能做栽槍
    之事」，及警員謝子源證稱：「我們是依被告引導去取槍出
    來」云云，皆屬虛偽。(三)又另案確定判決理由欄七、(三)部分
    記載：「證人即警員謝清文雖於原審審理中證稱：『（問：
    警方在偵辦過程中，除被告與律師外，其他人可否在場？）
    除非有指定之親屬在場，其他人不能在場』、『（問：你認
    識王運天跟劉建華？）我完全不認識』等語（見原審卷第94
    年7 月6 日審判筆錄），與王運天、劉建華於本院另案均證
    述認識謝清文，且在警局與被告溝通時有見到謝清文等語（
    參本院91年度上更(一)字第205 號卷第114 頁及臺灣高雄地方
    法院檢察署91年度偵字第19655 號卷第38、69頁背面）不符
    ，…故應以王運天、劉建華證述認識謝清文，並在警局有見
    過謝文清等語較為可採」，此節理由論述顯示本件承辦警員
    謝清文為掩飾栽槍之不法情事，故而證述：「我完全不認識
    」王運天、劉建華等幫派份子，然幫派份子介入本件，遊說
    、運作栽槍乃不爭之事實，故謝清文顯係欲藉由否認認識遊
    說、運作栽槍之王運天、劉建華等人，以掩飾謝清文與幫派
    份子勾串聯手栽槍之事實。(四)又另案確定判決理由欄七、(三)
    部分復指出：「再參以王運天證述在警局勸被告認槍時，被
    告明確表示沒有槍了，被告帶警方去取槍（88年11月8 日及
    88年11月29日）是後來的事等語…且王運天先後出入警局與
    被告接觸期間甚長，惟均在被告遭羈押初未帶同警方取槍前
    ，被告即與王運天、劉建華等人見過面，而受不當之干擾，
    亦堪認定」等語，由此節理由論述，益足證明聲請人本無藏
    匿槍械，甚至表示未販槍，然於案發遭羈押初期卻因警方與
    幫派份子勾串遊說認槍，聲請人在恐累及家人之心理壓力下
    ，不得不配合認槍。(五)由上可證原確定判決所憑上揭承辦警
    員謝清文、謝子源之證言，已證明為虛偽，為此依刑事訴訟
    法第420 條第1 項第2 款規定，聲請再審等語。
二、按依刑事訴訟法第420 條第1 項第2 款之規定以原確定判決
    所憑之證言，已證明其為虛偽為由，為受判決人之利益聲請
    再審者，其證明依同法第2 項之規定，必須以經判決確定其
    為虛偽，或其刑事訴訟不能開始或續行非因證據不足者為限
    ，始得為之。而所稱「證明」，原則上須以該為虛偽證言之
    證人已因此受偽證罪之判決確定，並於判決中確認原判決所
    憑之證言係虛偽之證言，但若該偽證罪之刑事訴訟程序，並
    非因證據不足而不能開始或續行者，例如被告死亡、逃亡、
    時效完成等原因，以致於無法追訴該虛偽陳述者，仍得聲請
    再審。
三、經查，本件聲請人雖稱原判決所憑證人謝清文、謝子源之證
    言係虛偽，然其並未提出渠等因此受法院判處偽證罪之確定
    判決，復未提出任何進行偽證之刑事訴訟，僅提出聲請人另
    案判決無罪之確定判決，惟判決所確認之事實，乃法院就各
    個具體案件，依調查證據所得心證而為判斷之結果，除有刑
    事訴訟法第420條第2項前段所定之情形外，判決本身並非證
    據，自不得以他案判決關於證人證言取捨之意見，據為原判
    決所憑證言為虛偽之證明，是聲請人僅提出其另案涉犯未經
    許可寄藏手槍罪嫌，經本院95年度上訴字第61號判決無罪之
    確定判決，即與上揭刑事訴訟法第420條第2項所定情形不符
    ，揆諸上揭說明，聲請人本件再審之聲請，即難謂有據，其
    聲請為無理由，應予駁回。
據上論斷，應依刑事訴訟法第434條第1項，裁定如主文。
中　　華　　民　　國　　96　　年　　3　　月　　13　　日
            刑事第六庭    審判長法  官  王憲義
                                法  官  張盛喜
                                法  官  李璧君
以上正本證明與原本無異。
如不服本裁定應於送達後5 日內向本院提出抗告狀。
中　　華　　民　　國　　96　　年　　3　　月　　13　　日
　　　　　　　　　　　　　　　　書記官  唐奇燕
